sl-SI: Izdelava palice: Kompozit iz karbonskih vlaken; Enodelni kompozit; Dvodelni kompozit; Les; Drugo
pl: Konstrukcja kija: Kompozyt z włókna węglowego; Jednoczęściowy kompozyt; Dwuczęściowy kompozyt; Drewno; Inna
hr-HR: Konstrukcija palice: Kompozit od ugljičnih vlakana; Jednodijelni kompozit; Dvodijelni kompozit; Drvo; Ostalo
lt-LT: Lazdos konstrukcija: Anglies pluošto kompozitas; Vientisas kompozitas; Dviejų dalių kompozitas; Mediena; Kita
th: โครงสร้างของไม้ฮอกกี้: คอมโพสิตคาร์บอนไฟเบอร์; คอมโพสิตชิ้นเดียว; คอมโพสิตสองชิ้น; ไม้; อื่นๆ
ko: 스틱 구조: 탄소 섬유 복합재; 일체형 복합재; 2피스 복합재; 목재; 기타
pt-BR: Montagem em bastão: Compósito de fibra de carbono; Compósito em peça única; Compósito em duas peças; Madeira; Outro
de: Bauart des Schlägers: Carbonfaser-Verbundstoff; Einteiliger Verbundstoff; Zweiteiliger Verbundstoff; Holz; Andere
fi: Mailan rakenne: Hiilikuitukomposiitti; Yksiosainen komposiitti; Kaksiosainen komposiitti; Puu; Muu
ro-RO: Construcție a crosei: Compozit din fibră de carbon; Compozit dintr-o singură bucată; Compozit din două bucăți; Lemn; Altele
es: Construcción del bastón: Compuesto de fibra de carbono; Compuesto de una pieza; Compuesto de dos piezas; Madera; Otro
el: Κατασκευή ραβδιού: Σύνθετο με ανθρακονήματα; Μονοκόμματο σύνθετο; Σύνθετο δύο τεμαχίων; Ξύλο; Άλλο
ru: Конструкция палочки: Композит из углеродного волокна; Цельный композит; Двухкомпонентный композит; Дерево; Другое
fr: Construction à lattes: Composite de fibre de carbone; Composite monobloc; Composite en deux parties; Bois; Autre
cs: Konstrukce hole: Kompozit z uhlíkových vláken; Jednodílný kompozit; Dvoudílný kompozit; Dřevo; Jiné
bg-BG: Конструкция на стика: Композит от въглеродни влакна; Еднокомпонентен композит; Двукомпонентен композит; Дърво; Друго
pt-PT: Construção do stick: Compósito de fibra de carbono; Compósito de peça única; Compósito de duas peças; Madeira; Outro
hu: Bot kialakítása: Szénszálas kompozit; Egyrészes kompozit; Kétrészes kompozit; Fa; Egyéb
zh-CN: 杆体结构: 碳纤维复合材料; 一体式复合材料; 两件式复合材料; 木材; 其他
sv: Konstruktion av pinne: Kolfiberkomposit; Komposit i ett stycke; Komposit i två stycken; Trä; Övrigt
zh-TW: 棒狀結構: 碳纖維複合材質; 一體成型複合材質; 兩件式複合材質; 木材; 其他
ja: スティック構造: カーボンファイバーコンポジット; ワンピースコンポジット; ツーピースコンポジット; ウッド; その他
it: Costruzione dello stick: Composito in fibra di carbonio; Composito in un unico pezzo; Composito in due pezzi; Legno; Altro
nb: Konstruksjon i kølle: Karbonfiberkompositt; Helstøpt kompositt; 2-delt kompositt; Tre; Annet
da: Konstruktion af stav: Kulfiberkomposit; Komposit i ét stykke; Todelt komposit; Træ; Andet
en: Stick construction: Carbon fiber composite; One-piece composite; Two-piece composite; Wood; Other
nl: Stickconstructie: Koolstofvezelcomposiet; Eendelig composiet; Tweedelig composiet; Hout; Overig
sk-SK: Konštrukcia palice: Kompozit z uhlíkových vlákien; Jednodielny kompozit; Dvojdielny kompozit; Drevo; Iné
vi: Kiểu kết cấu của gậy: Composite sợi carbon; Composite nguyên khối; Composite hai mảnh; Gỗ; Khác
tr: Çubuk yapısı: Karbon fiber kompozit; Tek parça kompozit; İki parça kompozit; Ahşap; Diğer